【裁判字號】    89,上易,866
【裁判日期】    890411
【裁判案由】    傷害
【裁判全文】
臺灣高等法院刑事判決                  八十九年度上易字第八六六號
    上  訴  人  臺灣板橋地方法院檢察署檢察官
    被      告  乙○○
                丙○○
右上訴人，因被告等傷害案件，不服臺灣板橋地方法院八十八年度易字第四二０五號
，中華民國八十九年一月四日第一審判決（起訴案號：臺灣板橋地方法院檢察署八十
八年度偵字第一九三一二號）提起上訴，本院判決如左：
    主      文
原判決關於乙○○部分撤銷。
乙○○傷害人之身體，處拘役伍拾日。如易科罰金，以佰元折算壹日。
其他上訴駁回。
    事      實
一、乙○○於民國八十八年八月十三日十五時三十分許，受雋邦股份有限公司（下稱
    雋邦公司）委託，至台北縣土城市○○路一０七號前，欲將甲○○向雋邦公司附
    條件買賣分期付款所購買，未依約繳款之車號Ｔ４－０三０二號自用小客車取回
    拖走，甲○○與其女兒政寰發現欲行阻止。乙○○竟出手毆打甲○○、丁○○，
    致甲○○受有全身多處挫滅傷之傷害，丁○○受有左膝擦傷、左第三趾瘀腫之傷
    害。
二、案經被害人甲○○、丁○○訴由台北縣警察局土城分局報請台灣板橋地方法院檢
    察署檢察官偵查起訴。
    理      由
一、乙○○撤銷改判部分：
  (一)訊據被告乙○○矢口否認有傷害之犯行，辯稱：是告訴人毆打我，我並未毆打告
    訴人云云。
  (二)惟查，右揭犯罪事實，迭據告訴人甲○○、丁○○指述甚詳，渠等受傷並有廣川
    醫院診斷證明書二件附卷可稽。另同案被告丙○○也於警訊證述有看見被告乙○○與告訴人間相互拉扯（見偵查卷第二十二、二十三頁）。是被告乙○○所辯，
    顯係卸責之詞，不足採信。其罪證明確，犯行洵堪認定。
  (三)核被告乙○○所為，係犯刑法第二百七十七條第一項之普通傷害罪。其同時同地
    毆打告訴人二人受傷係一行為觸犯二個傷害罪名，為想像競合犯，應依刑法第五
    十五條之規定，從一重罪處斷。
  (四)原審對被告乙○○部分，未詳予研求，遽為無罪之判決，自嫌欠洽。公訴人上訴
    意旨，指摘原判決不當，為有理由，應由本院將原判決關於乙○○部分撤銷改判
    。爰審酌被告乙○○犯罪之動機、情節、犯罪後之態度、被害人之傷勢及其他一
    切情狀，判處如主文第二項所示之刑，並諭知易科罰金之折算標準，以示懲儆。
二、丙○○被訴部分：
  (一)訊之被告丙○○堅決否認有傷害之犯行，辯稱：當天係第一天到拖車司機陳能輝
    處上班，隨車至告訴人處拖車時，在車上等候，並未下車，也未毆打告訴人等語
    。而公訴人認被告丙○○涉有傷害罪之犯行，係以告訴人之指述，且有廣川醫院
    診斷證明書二紙附卷可稽，為其論據。
  (二)經查：
    1.按犯罪事實應依證據認定之，無證據不得推定其犯罪事實，刑事訴訟法第一百
      五十四條定有明文。而所謂證據，係指足以證明被告確有犯罪行為之積極證據
      而言，該項證據須適於為被告犯罪之證明者，始得採為斷罪之資料。又告訴人
      之告訴，係以使被告受刑事訴追為目的，是其陳述是否與事實相符，仍應調查
      其他證據以資審認（參照最高法院六十九年臺上字第四九一三號、五十二年臺
      上字第一三００號等判例意旨參照）。
    2.現場目擊證人陳能輝證稱：被告丙○○當時在拖車上，並未下車參與毆打等語
      。另同案被告乙○○也稱丙○○確在拖車上，始終並未下車，與被告丙○○所
      辯，均相符合。
    3.上開診斷證明書所載告訴人之傷勢，係同案被告乙○○毆打所致，不能證明丙○○所為。且丙○○僅係拖車司機助手，與告訴人等毫無利害關係，亦無傷害
      告訴人之動機。
    4.綜上所述，被告所辯，既屬信而有徵，此外復查無其他積極證據足以認定被告
      丙○○有參與傷害之犯行，或與乙○○有傷害之共同謀議。自難僅憑告訴人片
      面之指訴，在無其他佐證下推定丙○○之犯行。
  (三)原審對被告丙○○部分，以不能證明犯罪，為其無罪之諭知，於法並無不合。公
    訴人上訴意旨，仍指丙○○共同傷害，為無理由，此部分上訴應予駁回。
三、據上論斷，應依刑事訴訟法第三百六十八條、第三百六十九條第一項前段、第三
    百六十四條、第二百九十九條第一項前段，刑法第二百七十七條第一項、第五十
    五條、第四十一條，戡亂時期罰金罰鍰提高標準條例第一條前段、第二條，判決
    如主文。
本案經檢察官柯麗鈴到庭執行職務。
中     華     民     國    八十九   年       四       月      十一      日
                             臺灣高等法院刑事第五庭
                                審判長法  官   曾  德水
                                      法  官   楊  貴  雄
                                      法  官   趙  功  恆
右正本證明與原本無異。
不得上訴。
                                      書記官  常  淑  慧
中     華     民     國    八十九   年      四        月      十五      日
附錄：本案論罪科刑法條全文
刑法第二百七十七條第一項
傷害人之身體或健康者，處三年以下有期徒刑，拘役或一千元以下罰金。


司法院資訊處製作；財團法人民間司法改革基金會備份。
